臺灣花蓮地方法院刑事判決
111年度原金訴字第14號
公  訴  人  臺灣花蓮地方檢察署檢察官
被      告  葉彤  



選任辯護人  許嚴中律師（法扶律師）
上列被告因違反洗錢防制法等案件，經檢察官提起公訴（111年
度偵字第78號），本院判決如下：
　　主　　文
丑○共同犯洗錢防制法第十四條第一項之洗錢罪，共拾罪，各處
有期徒刑參月，各併科罰金新臺幣伍仟元，罰金如易服勞役，均
以新臺幣壹仟元折算壹日。應執行有期徒刑伍月，併科罰金新臺
幣貳萬元，罰金如易服勞役，以新臺幣壹仟元折算壹日。
　　犯罪事實
一、丑○於民國110年7月1日至同年月27日12時21分間之某日某時
    ，經社群網站Instagram網友真實姓名、年籍不詳，暱稱「
    小鄭」之人聯繫詢問是否參與工作，其工作內容僅需提供帳
    戶供人轉帳匯款，再將其提供帳戶內之款項轉匯至「小鄭」
    指示之帳戶，每筆即可獲得訂金5％之報酬。丑○依其智識及
    一般社會生活之通常經驗，應可預見提供個人金融帳戶予不
    詳之人，並代為將匯入其中之款項轉匯至其他不詳帳戶，可
    能被利用作為詐欺犯罪之人頭帳戶，且他人匯入其帳戶之金錢
    ，可能是特定詐欺犯罪之所得，另亦可能因其提供金融帳戶
    、轉匯他人匯入金錢予不詳之人之行為，掩飾、隱匿特定犯罪
    所得之本質及去向而製造金流斷點，其為賺取詐騙集團成員同
    意給予之報酬，竟仍基於縱如此發生亦不違反其本意之不確定
    故意，與「小鄭」共同意圖為自己不法之所有，基於詐欺取
    財及一般洗錢之犯意聯絡，將其所申設之中國信託商業銀行
    （下稱中信銀行）000-000000000000號帳戶（下稱中信銀行
    帳戶）提供予「小鄭」使用，嗣該詐欺集團成員（無證據證
    明為3人以上或丑○知悉該詐欺集團成員達3人以上）於取得
    上開帳戶後，分別於如附表所示之時間，以如附表所示之方
    式，向如附表所示之人施用詐術，致渠等均陷於錯誤，而於
    如附表所示之時間，轉匯如附表所示之金額至被告中信銀行
    帳戶，丑○再經由「小鄭」指示，於110年7月27日至同年8月
    2日間，陸續將前開匯入款項轉匯至「小鄭」指示之金融帳
    戶，以此方式製造金流斷點，掩飾或隱匿詐欺所得之去向。
二、案經丁○○、乙○○、癸○○、庚○○、辛○○、甲○○、子○○、丙○○、
    壬○○及戊○○訴由花蓮縣警察局新城分局報告臺灣花蓮地方檢
    察署檢察官偵查起訴。　　　
　　理　　由
壹、程序部分
　　本判決所引用之供述證據，被告丑○、辯護人於本院準備程
    序表示對證據能力沒有意見（見本院卷第81頁），且迄於言
    詞辯論終結前，當事人、辯護人均未聲明異議，本院審酌該
    證據之取得過程並無瑕疵，與本案待證事實間復具有相當之
    關聯性，引為本判決所用之證據並無不當，自得採為本件認
    定事實之基礎。其他本判決資以認定事實所憑之非供述證據
    ，無證據證明係公務員違背法定程序所取得，依刑事訴訟法
    第158條之4規定反面解釋，均有證據能力。
貳、實體部分
一、認定犯罪事實所憑之證據及理由
　  訊據被告固坦承其有將中信銀行帳戶提供予「小鄭」，並將
    本案告訴人匯入其中信銀行帳戶之款項，於110年7月27日至
    同年8月2日間均再行轉匯至「小鄭」指定帳戶等事實，惟否
    認有檢察官所指詐欺取財、洗錢之犯行，並辯稱：我只是幫
    忙轉帳，不知道對方是詐騙集團，縱使成立犯罪，亦僅為幫
    助犯等語。惟查：
　㈠被告於110年7月1日至同年月27日12時21分間之某日某時與「
    小鄭」聯繫，並將其申辦之中信銀行帳戶資料提供予「小鄭
    」，嗣「小鄭」所屬詐欺集團成員分別對如附表所示之告訴
    人，施以如附表所示之詐術，致渠等均陷於錯誤，分別於如
    附表所示時間，轉匯如附表所示之金額至被告中信銀行帳戶
    內，其後被告再經由「小鄭」指示，於110年7月27日至同年
    8月2日間，陸續將前開匯入款項轉匯至「小鄭」指示之金融
    帳戶等情，業據被告於警詢、偵查中、本院準備程序及審理
    時供承在卷（見警卷第353-365頁、偵卷第31-35頁、本院卷
    第79-81、198-199頁），核與證人即告訴人庚○○、子○○、壬○○、甲○○、戊○○、丁○○、辛○○、癸○○、乙○○、丙○○於警詢所
    述大致相符（見警卷第9-10、51-53、81-82、105-107、139
    -143、175-177、215-216、241-243、275-279、315-316頁
    ），復有反詐騙諮詢專線紀錄表、金融機構聯防機制通報單
    、受理詐騙帳戶通報警示簡便格式表、受理各類案件紀錄表
    、受（處）理各類案件證明單，告訴人庚○○提出之照片、臉
    書帳號、貼文及留言截圖、轉帳畫面截圖、通訊軟體對話紀
    錄截圖，告訴人子○○提出之轉帳畫面截圖、通訊軟體對話紀
    錄截圖，告訴人壬○○提出之通訊軟體對話紀錄截圖、轉帳畫
    面截圖，告訴人甲○○提出之照片、通訊軟體對話紀錄截圖，
    告訴人戊○○提出之轉帳畫面截圖、照片、通訊軟體對話紀錄
    截圖，告訴人丁○○提出之臉書貼文截圖、通訊軟體對話紀錄
    截圖、轉帳畫面截圖，告訴人辛○○提出之通訊軟體對話紀錄
    截圖、匯款明細、照片，告訴人癸○○提出之照片、匯款畫面
    截圖、通訊軟體對話紀錄截圖、臉書畫面截圖，告訴人乙○○
    提出之交易明細、通訊軟體對話紀錄截圖，告訴人丙○○提出
    之照片、通訊軟體對話紀錄截圖、金融卡截圖、轉帳畫面截
    圖，被告中信銀行帳號之客戶基本資料、交易明細等在卷為
    憑（見警卷第13-17、23-39、41-43、57-61、67-71、73-75
    、85-87、91-93、95-97、111-113、117、119-131、147-15
    1、157-163、165-167、181-187、193-209、219-223、229-
    235、247-253、259-269、283-289、295-309、319-323、32
    9-347、371-378頁）。是此部分之事實，堪予認定。
　㈡按刑法上之故意，可分為直接故意與不確定故意，行為人對
    於構成犯罪之事實，明知並有意使其發生者，為直接故意；
    行為人對於構成犯罪事實，預見其發生而其發生並不違背其
    本意者，為不確定故意。又金融機構帳戶具有專屬、私密性
    ，並以本人使用為原則，縱偶遇特殊情況而有使用他人帳戶
    之情形，亦應是該帳戶所有人之至親等關係，實無任意交付
    不熟識、無信賴關係他人使用之理，故若非意在將該存款帳
    戶作為犯罪之不法目的或掩飾真實身份，實無使用他人金融
    機構帳戶收支款項之必要。況現今電子、網路等新興金融所
    架構之服務網絡更綿密、便利，相關申請、使用均甚方便，
    一般正常交易往來，更無輾轉交易徒增勞費，甚至延宕取得
    款項時間之必要。準此，依一般人之社會生活經驗，如持有
    金融帳戶者，特意不自行提領金融機構帳戶內款項，反而委
    由他人提供帳戶供匯入款項，再由他人提領或轉匯該匯入之
    款項，則提供帳戶並提領或轉匯款項者，對依指示所提領或
    轉匯所提供金融機構帳戶內款項可能係詐欺所得之不法來源
    乙情，應有合理之預期。再者，詐欺犯罪者利用車手提領人
    頭金融機構帳戶款項，業經報章媒體多所披露，並屢經政府
    及新聞為反詐騙之宣導，一般具有通常智識之人，應均可知
    支付薪資或對價委由他人提領或轉匯金融機構帳戶款項者，
    多係藉此取得不法犯罪所得，且隱匿金融機構帳戶內資金實
    際取得人之身分，以逃避追查。經查：
　⒈本案被告為大學肄業，於偵訊時自陳其自107年10月起即擔任
    秀林鄉公所約聘人員（見偵卷第33頁），且觀諸偵查、審理
    筆錄，被告應對正常，堪認為具一般智識程度之成年人，非
    資訊封閉、智慮淺薄之人，亦非全無社會經驗，當知必須付
    出相當勞務或代價始能獲有相對應之報酬，則被告對僅需提
    供金融機構帳戶資料予他人並單純就陌生人之款項再轉匯至
    「小鄭」指定之帳戶，即可獲取報酬，焉有不心生疑義之理
    ，其當可預見將金融帳戶提供予他人使用，並依他人指示再
    轉匯其中款項至其他帳戶，有為犯罪集團供作財產犯罪之用
    ，並隱匿犯罪所得之去向、所在之可能。
　⒉再者，被告於偵訊時供稱：我不知道「小鄭」真實姓名，僅
    能以臉書聯絡「小鄭」，且需要「小鄭」回訊息才有辦法聯
    繫，「小鄭」只跟我說是在網路上賣東西，帳戶提供交易匯
    款使用，我沒有問公司名稱，我跟「小鄭」談妥的酬勞是訂
    金5％，但與「小鄭」對話紀錄都被我刪除了等語明確（見偵
    卷第33頁），可知被告與「小鄭」素不相識，且除臉書外無
    其他聯絡資料，「小鄭」對被告表示僅需提供帳戶並幫助轉
    帳即可獲得訂金5％之報酬，顯與我國高度競爭之就業市場薪
    資報酬行情有違。而且「小鄭」經營網拍既有使用金融帳戶
    之需，竟不思自行申辦，反大費周章蒐集他人金融帳戶，再
    要求他人轉匯至其他指定帳戶，顯與一般交易常情相悖，其
    用途實屬可疑。衡諸常理，若非需以他人名義代為收匯款項
    以製造金流斷點，實無必要另行花費金額代價使用他人帳戶
    ，被告既為具有相當智識程度及社會經驗之成年人，應可察
    覺「小鄭」所稱提供帳戶資料且轉匯他人匯入該帳戶之款項
    ，即可獲得薪資報酬顯非合理，並對其提供其中信銀行帳戶
    後，對方可能會將該帳戶供作不法使用乙節有所懷疑，豈有
    輕信素不相識、真實姓名年籍不詳且無聯絡方式之人之理，
    堪認被告當時對於將其中信銀行帳戶資料提供予「小鄭」時
    ，就該帳戶可能供作不法使用，已有預見。　
　⒊再佐以被告於偵查中陳稱：我提供中信銀行帳戶給對方匯款
    前，該帳戶內已無餘額，因為我已將該帳戶裡的錢轉到郵局
    帳戶等語（見偵卷第34頁），此與實務上常見行為人交付金
    融帳戶供詐欺使用時，帳戶內均僅餘極少數或已無任何餘額
    之情形，正相符合。此外，被告於109年間已因提供金融帳
    戶幫助詐欺案件，經本院判處拘役50日，有臺灣花蓮地方檢
    察署109年度偵字第202號起訴書、本院109年度原易字第71
    號判決在卷可查（見偵卷第37-45頁），是被告既曾因提供
    帳戶而遭追訴，並歷經偵、審程序，堪認依其自身生活經驗
    ，較之前述具有社會經驗的一般人，更可預見如將金融帳戶
    資料提供予他人，極易被利用為與財產有關之犯罪工具。由
    上可知，被告對於自己個人利益之考量遠高於他人財產法益
    是否因此受害，尤可見其確已預見其中信銀行帳戶可能被利
    用作為詐欺取財等犯罪活動之工具，卻仍將該帳戶資料提供
    予「小鄭」且配合指示轉匯款項，足認被告主觀上已容認他
    人將其金融帳戶用以犯罪之結果發生，並以之隱匿犯罪所得
    之去向，是被告主觀具有實施詐欺取財及一般洗錢犯罪之不
    確定故意。
　㈢另詐欺共犯為避免檢警調等司法機關自帳戶來源回溯追查出
    真正身分，通常會以他人帳戶供作詐得款項出入之帳戶，但
    該等帳戶若不是詐欺共犯所能控制，詐得之款項仍有可能遭
    不知情之該等帳戶持有人提領，或逕自掛失而凍結帳戶之使
    用，甚或因見帳戶內有高額款項進入，逕以辦理補發存摺、
    變更印鑑、密碼等方式取回帳戶之控制權，再將帳戶內存款
    提領一空，如此將使詐欺共犯行騙所詐得之款項化為烏有，
    可見詐欺共犯所使用之他人帳戶，必是詐欺共犯所能控制或
    帳戶持有者與之有分工、參與之實，始能確保詐得款項不會
    落入他人之手，且因係受詐欺共犯控制，可在被害人受騙而
    匯入款項後，第一時間知悉，而即時指揮受控、分工或參與
    詐欺犯行之帳戶持有者提款、轉匯，以求在帳戶遭警示圈存
    前，盡早落袋為安。查被告偵查中自陳：我只有提供中信銀
    行帳號給「小鄭」等語（見偵卷第33頁），是該帳號之存摺
    、提款卡及密碼應仍在被告掌握下，故本案帳號內之款項出
    入情形，勢必只有被告可以查閱、得知。而被告於警詢時亦
    供稱：我將中信銀行帳戶號碼提供給「小鄭」後，每當有款
    項要進來前，他都會先聯繫我，大概累積5至6筆金額後，他
    才會要我1次將金額轉到另1個帳戶。我知道本案10位告訴人
    匯款到我的帳戶，我有將這10筆金額轉帳給請我幫忙代收款
    之人（即「小鄭」）等語（見警卷第363-365頁），由上可
    知，「小鄭」透過被告精準掌握被告中信銀行帳戶款項出入
    情形，被告亦因與「小鄭」保持密切聯繫關係，才能在短時
    間得悉被害人已因受詐欺而完成匯款，並依「小鄭」通知，
    於被害人匯入款項後再將款項轉至「小鄭」指定之帳戶，足
    認被告與「小鄭」確有密切之聯繫及行為之分擔，而基於上
    開不確定故意，共同為本案詐欺取財、洗錢之行為。
　㈣又共同正犯在主觀上須有共同犯罪之意思，客觀上須為共同
    犯罪行為之實行。所謂共同犯罪之意思，係指基於共同犯罪
    之認識，互相利用他方之行為以遂行犯罪目的之意思；共同
    正犯因有此意思之聯絡，其行為在法律上應作合一的觀察而
    為責任之共擔。至於共同正犯之意思聯絡，不以彼此間犯罪
    故意之態樣相同為必要，除犯罪構成事實以「明知」為要件
    ，行為人須具有直接故意外，共同正犯對於構成犯罪事實既
    已「明知」或「預見」，其認識完全無缺，進而基此共同之
    認識「使其發生」或「容認其發生（不違背其本意）」，彼
    此間在意思上自得合而為一，形成犯罪意思之聯絡。故行為
    人分別基於直接故意與間接故意實行犯罪行為，自可成立共
    同正犯（最高法院101年度第11次刑事庭會議決議、103年度
    台上字第2320號判決意旨參照）。另刑法第28條規定之共同
    正犯與刑法第30條規定之幫助犯之區別，係前者之行為人與
    其他共犯間具有犯意聯絡並共同分擔犯罪行為且共同實施構
    成犯罪事實之行為，而後者係行為人以幫助意思對於正犯資
    以助力，並未參與實施犯罪之行為者言。準此，倘行為人確
    與其他共犯間具有犯意聯絡、犯罪行為分擔，縱其僅分擔部
    分行為，仍構成共同正犯，應就全部犯罪事實共同負責。查
    被告雖未實際參與全部詐欺取財、洗錢犯行，甚或對上開犯
    行僅具有不確定故意，惟被告與「小鄭」間有相互利用之共
    同犯意，被告提供其金融帳戶供詐欺集團成員使用，再依指
    示將詐欺所得轉匯至其他指定金融帳戶，自屬犯罪構成要件
    行為，被告主觀上係與詐欺正犯間有犯意聯絡，並各自分擔
    部分犯罪行為，揆諸上開說明，被告縱未參與全部詐欺取財
    、洗錢犯行，仍應就本案上開犯行負共同正犯之責任。　
  ㈤綜上所述，本案事證明確，被告上開犯行堪以認定，應依法
    論科。
二、論罪科刑
　㈠被告所犯之罪
　　核被告所為，均係犯刑法第339條第1項之詐欺取財罪及洗錢
    防制法第14條第1項之一般洗錢罪。起訴書雖僅認定被告乃
    詐欺取財罪之幫助犯及一般洗錢罪之幫助犯，而未論詐欺取
    財罪之正犯及一般洗錢罪之正犯，惟查，刑事訴訟法第300
    條所謂變更法條，係指罪名之變更而言，若僅行為態樣有正
    犯、從犯之分，或既遂、未遂之分，即無庸引用刑事訴訟法
    第300條變更起訴法條（最高法院101年度台上字第3805號判
    決意旨參照），故被告犯罪參與型態雖經本院認定為正犯，
    亦毋庸變更起訴法條，又本院已於準備程序及審理程序中告
    知被告另涉犯詐欺取財罪之正犯及一般洗錢罪之正犯（見本
    院卷第79、189-190頁），且檢察官亦於審理程序中當庭補
    充更正（見本院卷第189頁），已無礙於被告防禦權之行使
    ，先予敘明。
　㈡共同正犯
　　被告與自稱「小鄭」之詐欺集團成員間，就本案犯行具犯意
    聯絡及行為分擔，應依刑法第28條規定，論以共同正犯。
　㈢想像競合　
　　被告就附表各編號所示各次犯行，均係以一行為同時犯刑法
    第339條第1項之詐欺取財罪及洗錢防制法第14條第1項之一
    般洗錢罪，實行行為局部同一、目的單一，均為想像競合犯
    ，應依刑法第55條前段規定，從一重之一般洗錢罪處斷。
　㈣罪數　
　　又詐欺罪係侵害個人財產法益之犯罪，其罪數計算，以被害
    人數、被害次數之多寡，決定其犯罪之罪數。同理，在個人
    財產法益犯罪中，行為人詐取被害人金錢後，如透過洗錢行
    為而掩飾、隱匿犯罪所得所在、去向，將使檢警難以偵查追
    緝，並構成國家對於該等犯罪所得之沒收障礙，進而妨害國
    家刑事司法制度運行之有效行使。從而，洗錢防制法第14條
    第1項之一般洗錢罪，在於保障個別前置刑事犯罪之訴追利
    益，其罪數計算，於財產犯罪之情形，自應以犯罪被害人人
    數為斷。查附表各編號所示之各次犯行，各編號被害人俱不
    相同，刑法評價上各具獨立性，均非屬一個行為之持續動作
    ，是被告所共同犯如附表所示10次犯行，依上述說明，犯意
    各別，行為互殊，且侵害對象、法益歸屬概不相同，應分論
    併罰。　　
　㈤無適用洗錢防制法第16條第2項之餘地
　　被告於偵查中否認犯罪（見偵卷第35頁），且被告及其辯護
    人於本院準備程序、審理程序時均辯稱：被告不知對方是詐
    騙集團，以為自己在工作，不是在犯罪等語（見本院卷第79
    、201-202頁）；辯護人亦為被告辯護：依大法庭見解，提
    供帳戶資料犯罪，原則上不會成立一般洗錢罪之幫助犯，本
    案被告仍保有自己存摺，被告沒想到也是詐騙集團的詐騙手
    法等語（見本院卷第201頁）；被告於最後陳述時亦稱：我
    是找工作幫忙轉帳，沒想到對方是詐騙集團等語（見本院卷
    第204頁），觀諸被告及其辯護人歷次陳述，顯然係就本案
    被告是否具一般洗錢罪之主觀犯意仍有所爭執，自難認被告
    業已自白犯罪，故無從適用洗錢防制法第16條第2項之規定
    減刑，附此敘明。
　㈥爰以行為人之責任為基礎，審酌被告提供其中信銀行帳戶資
    料予「小鄭」遂行詐欺及洗錢犯罪，使「小鄭」等詐騙集團
    成員得以隱匿身分，助長詐欺、洗錢犯罪，妨礙金融秩序、
    正常經濟交易安全，對人民財產權構成嚴重危害，增加被害
    人尋求救濟及警察機關查緝犯罪之困難，致如附表所示之告
    訴人遭詐欺而受財產上之損害。又被告前於109年間因詐欺
    案件，經本院109年度原易字第71號判處拘役50日確定，有
    臺灣高等法院被告前案紀錄表為憑（見本院卷第17-18頁）
    ，猶不知悔改，再為本案犯行，自應責難。參以被告坦承客
    觀犯行，否認主觀犯意之犯後態度，惟考量被告已與告訴人
    辛○○、癸○○、丙○○、子○○、甲○○、丁○○、乙○○、陳妍璟達成
    調解或和解，且已依約履行；被告亦已賠償告訴人戊○○所受
    損害；另被告雖欲與告訴人壬○○洽談和解，但因告訴人壬○○
    未到庭、亦未能聯繫而未果等情，有報到單、調解筆錄、轉
    帳紀錄截圖、公務電話紀錄、和解書在卷可佐（見本院卷第
    111、115-118、127-129、132、177-181頁），足認被告有
    積極彌補其行為所造成損害之具體作為。兼衡被告於本院自
    陳大學肄業之智識程度，目前於秀林鄉公所擔任約僱人員，
    月薪約新臺幣24,000元，已婚，育有1名未成年子女，家庭
    經濟狀況勉持（見本院卷第203頁）等一切情狀，分別量處
    如主文所示之刑，並均諭知罰金易服勞役之折算標準。另考
    量被告所犯各罪，犯罪類型、態樣、罪質均相同，同為侵害
    財產法益之犯罪，惟侵害不同被害人財產法益，犯罪時間相
    近，屬同期間之犯罪，其責任非難重複程度較高，應酌定較
    低之應執行刑，並參諸刑法第51條第5款係採限制加重原則
    ，而非累加原則之意旨，定其應執行之刑如主文所示之刑，
    並就罰金所定應執行刑部分諭知易服勞役之折算標準。
　㈦辯護人雖請求給予被告宣告緩刑之機會等語。惟按緩刑之宣
    告，除應具備刑法第74條所定條件外，並須有可認為以暫不
    執行刑罰為適當之情形，始得為之，屬法院裁判時得依職權
    自由裁量之事項。本院考量被告於109年間已因提供金融帳
    戶資料予詐欺集團成員使用，經本院審理後認犯幫助詐欺取
    財罪，以109年度原易字第71號判決判處拘役50日確定，有
    該刑事判決、臺灣高等法院被告全國前案紀錄表在卷可稽，
    本次竟未能記取教訓，再犯相同犯罪類型之罪，可認其顯非
    因一時失慮，致罹刑典；且被告犯後仍否認犯行、飾詞卸責
    ，難認已真切面對所為而衷心悔過，是本院審酌若就被告科
    刑為緩刑之宣告，實不足促其往後謹慎行事，故本件尚無暫
    不執行刑罰為適當之情形，爰不為緩刑之諭知，併予敘明。
    　　
三、沒收部分　
　　末按犯洗錢防制法第14條之罪，其所移轉、變更、掩飾、隱
    匿、收受、取得、持有、使用之財物或財產上利益，沒收之
    ，同法第18條第1項前段固定有明文。然查本案未經扣案之
    詐欺贓款，固為被告掩飾、隱匿之財物，惟依被告所供陳之
    情節，該贓款其均已轉匯「小鄭」指定金融帳戶，非屬於被
    告所有，亦非在其實際掌控中，是倘依上開規定諭知被告應
    就其所隱匿之財務宣告沒收，實屬過苛，爰不依上開規定宣
    告沒收。另查卷內查無積極證據得資證明被告因本案犯行獲
    得任何犯罪所得，是本院自無從為宣告沒收或追徵。爰不予
    宣告沒收，附此敘明。
據上論斷，應依刑事訴訟法第299條第1項前段，判決如主文。
本案經檢察官己○○提起公訴，檢察官蕭百麟到庭執行職務。　
中　　華　　民　　國　　111 　年　　12　　月　　13　　日
　　　　　　　　　刑事第一庭  審判長法　官　黃鴻達　　
　　　　　　　　　　　　　　　　　　法　官　陳佩芬
　　　　　　　　　　　　　　　　　　法　官　簡廷涓
以上正本證明與原本無異。
如不服本判決應於收受送達後20日內向本院提出上訴書狀，並應
敘述具體理由。其未敘述上訴理由者，應於上訴期間屆滿後20日
內向本院補提理由書(均須按他造當事人之人數附繕本)「切勿逕
送上級法院」。告訴人或被害人如對於本判決不服者，應具備理
由請求檢察官上訴，其上訴期間之計算係以檢察官收受判決正本
之日期為準。
辯護人依據刑事訴訟法第346條、公設辯護人條例第17條及律師
法第32 條第2項、第36條等規定之意旨，尚負有提供法律知識、
協助被告之義務（含得為被告之利益提起上訴，但不得與被告明
示之意思相反）。
因疫情而遲誤不變期間，得向法院聲請回復原狀。
中　　華　　民　　國　　111 　年　　12　　月　　14　　日

                                    書記官  鄭慧婷

附錄本案論罪科刑法條：
洗錢防制法第2條
本法所稱洗錢，指下列行為：
一、意圖掩飾或隱匿特定犯罪所得來源，或使他人逃避刑事追訴
    ，而移轉或變更特定犯罪所得。
二、掩飾或隱匿特定犯罪所得之本質、來源、去向、所在、所有
    權、處分權或其他權益者。
三、收受、持有或使用他人之特定犯罪所得。
洗錢防制法第14條
有第二條各款所列洗錢行為者，處七年以下有期徒刑，併科新臺
幣五百萬元以下罰金。
前項之未遂犯罰之。
前二項情形，不得科以超過其特定犯罪所定最重本刑之刑。
中華民國刑法第339條第1項
意圖為自己或第三人不法之所有，以詐術使人將本人或第三人之
物交付者，處五年以下有期徒刑、拘役或科或併科五十萬元以下
罰金。
　　　　　　　　　　　　　　　　　　
附表：
編號 告訴人 詐騙時間 詐騙方式 匯款時間 匯款帳戶 匯款金額(新臺幣) 1 丁○○ 110年7月19日某時許 詐欺集團成員先在臉書上刊登販賣SWITCH遊戲主機之不實訊息，再分別以臉書帳號「林林張」及LINE暱稱「樂樂」與丁○○聯繫交易及寄送事宜，致丁○○陷於錯誤，而依指示以其配偶林秋蓁台中銀行帳戶匯款。 110年7月27日12時21分許 中信銀行帳戶 6,000元 2 乙○○ 110年7月28日10時20分許 詐欺集團成員先在臉書上刊登販賣電鍋及曬衣架之不實訊息，再以臉書帳號「黃小鈺」與乙○○聯繫交易及寄送事宜，致乙○○陷於錯誤，而依指示匯款。 110年7月28日17時59分許  中信銀行帳戶 2,800元 3 癸○○ 110年7月30日15時26分許 詐欺集團成員先在臉書上刊登販賣SWITCH馬力歐賽車8遊戲片之不實訊息，再以臉書帳號「測子康」與癸○○男友聯繫交易及寄送事宜，致癸○○陷於錯誤，而依指示匯款。 110年7月30日15時49分許 中信銀行帳戶 1,260元 4 庚○○ 110年7月30日16時30分許 詐欺集團成員先在臉書上刊登販賣SWITCH遊戲片之不實訊息，再以臉書帳號「陳澔澔」與庚○○聯繫交易及寄送事宜，致庚○○陷於錯誤，而依指示匯款。 110年7月30日16時53分許 中信銀行帳戶 1,060元 5 辛○○ 110年7月30日某時許 詐欺集團成員先在臉書上刊登販賣二手手機IPHONE XS MAX 64G之不實訊息，再分別以臉書帳號「Yaninaa Duarte」、LINE ID「0000000000」與辛○○聯繫交易及寄送事宜，致辛○○陷於錯誤，而依指示匯款。 110年7月30日16時57分許 中信銀行帳戶 5,500元 6 甲○○ 110年8月1日11時5分許 詐欺集團成員先在臉書上刊登販賣 AirPods Pro之不實訊息，再以臉書帳號「林筱萱」與甲○○聯繫交易及寄送事宜，致甲○○陷於錯誤，而依指示匯款。 110年8月1日11時15分許 中信銀行帳戶 4,500元 7 子○○ 110年8月1日14時50分許 詐欺集團成員先在臉書上刊登販賣蘋果耳機之不實訊息，再以臉書帳號「黃綉婷」與子○○聯繫交易及寄送事宜，致子○○陷於錯誤，而依指示匯款。 110年8月1日15時29分許 中信銀行帳戶 2,000元 8 丙○○ 110年8月1日8時21分許 詐欺集團成員先在臉書上刊登販賣全新原廠AirPods Pro之不實訊息，再分別以臉書帳號「Winnie Chang」、LINE暱稱「Luen」與丙○○聯繫交易及寄送事宜，致丙○○陷於錯誤，而依指示匯款。 110年8月1日16時17分許 中信銀行帳戶 9,000元 9 壬○○ 110年8月2日8時46分許 詐欺集團成員先在臉書上刊登販賣手機IPHONE 12之不實訊息，再以LINE暱稱「葉子」與壬○○聯繫交易及寄送事宜，致壬○○陷於錯誤，而依指示匯款。 110年8月2日10時39分許 中信銀行帳戶 8,000元 10 戊○○ 110年7月30日某時許 詐欺集團成員先在臉書上刊登販賣手機IPHONE XS MAX 手機之不實訊息，再分別以臉書帳號「陳慧宜」、LINE暱稱「樂樂xs Mad手機」與戊○○聯繫交易及寄送事宜，致戊○○陷於錯誤，而依指示匯款。 110年8月2日10時56分許 中信銀行帳戶 3,000元